Minutes et répertoires du notaire Cyrus BOUDIN de VESVRES, 8 septembre 1831 - 26 février 1862 (étude V)
Archives nationales
Minutes et répertoires du notaire Cyrus BOUDIN de VESVRES (étude V)
8 septembre 1831 - 26 février 1862
MC/ET/V/1080 - MC/ET/V/1517, MC/RE/V/18 - MC/RE/V/22
Boudin de vesvres, Cyrus; Étude notariale V (Paris; 1577-....)
ml
Archives nationales de France
Minutes et répertoires: la loi 2008-696 du 15 juillet 2008 relative aux archives a fixé à 75 ans à compter de la date de l'acte, ou à 25 ans à compter de la date du décès de l'intéressé si ce délai est plus bref, le délai de communication des minutes et répertoires des notaires; ce délai est porté à 100 ans à compter de la date de l'acte si le document se rapporte à un mineur (code du Patrimoine, articles L213-2, 4e d et 5e).
Autres documents de l'étude (dossiers de clients, comptabilité...): s'agissant d'archives privées, ces documents sont communicables selon les modalités fixées par le déposant ou le donateur.
Certains documents ne sont pas accessibles en raison de leur mauvais état de conservation.
Versement
Accès aux instruments de recherche de tous les notaires de l’étude V
Archives de l'étude V
- Minutes de Cyrus BOUDIN de VESVRES, 1826 - mars 1862; MC/ET/V/1080 - MC/ET/V/1517
  - Minutes. 1831, 8 septembre - décembre, 8 septembre - décembre 1831; MC/ET/V/1080
    Informations concernant le classement:
    Le niveau inférieur de description, quand il existe, correspond aux minutes d'actes. Toutes les minutes ne sont pas forcément décrites une à une. Les descriptions de ces minutes sont plus ou moins détaillées.
  - Minutes. 1832, janvier - 1832, février, janvier 1832 - février 1832; MC/ET/V/1081
  - Minutes. 1832, mars - 1832, avril, mars 1832 - avril 1832; MC/ET/V/1082
  - Minutes. 1832, mai - 1832, juin, mai 1832 - juin 1832; MC/ET/V/1083
  - Minutes. 1832, juillet - 1832, août, juillet 1832 - août 1832; MC/ET/V/1084
  - Minutes. 1832, septembre - 1832, octobre, septembre 1832 - octobre 1832; MC/ET/V/1085
  - Minutes. 1832, novembre - 1832, décembre, novembre 1832 - décembre 1832; MC/ET/V/1086
    - Contrat de mariage entre Jean Ambroise Jules Morisseau, notaire, fils de Jean Morisseau, notaire, et Agathe Louise Belle., 20 novembre 1832; MC/ET/V/1086
      Origine de l'information:
      Philippe Bertholet, Études et notaires parisiens en 1803, Paris Association des notaires du Châtelet, 2004 [594 actes] (voir contexte dans le Plan d’orientation général - Notaires de Paris, guides thématiques du Minutier).
      Date de création de la notice: 2006
      contrat de mariage; Morisseau, Jean; Morisseau, Jean Ambroise Jules; Belle, Agathe Louise; notaire
  - Minutes. 1833, janvier - 1833, février, janvier 1833 - février 1833; MC/ET/V/1087
  - Minutes. 1833, mars - 1833, avril, mars 1833 - avril 1833; MC/ET/V/1088
  - Minutes. 1833, mai, mai 1833; MC/ET/V/1089
  - Minutes. 1833, juin, juin 1833; MC/ET/V/1090
  - Minutes. 1833, juillet, juillet 1833; MC/ET/V/1091
  - Minutes. 1833, août - 1833, septembre, août 1833 - septembre 1833; MC/ET/V/1092
  - Minutes. 1833, octobre - 1833, décembre, octobre 1833 - décembre 1833; MC/ET/V/1093
  - Minutes. 1834, janvier - 1834, février, janvier 1834 - février 1834; MC/ET/V/1094
  - Minutes. 1834, mars - 1834, avril, mars 1834 - avril 1834; MC/ET/V/1095
  - Minutes. 1834, mai - 1834, juin, mai 1834 - juin 1834; MC/ET/V/1096
  - Minutes. 1834, juillet - 1834, août, juillet 1834 - août 1834; MC/ET/V/1097
  - Minutes. 1834, septembre - 1834, octobre, septembre 1834 - octobre 1834; MC/ET/V/1098
  - Minutes. 1834, novembre - 1834, décembre, novembre 1834 - décembre 1834; MC/ET/V/1099
  - Minutes. 1835, janvier - 1835, février, janvier 1835 - février 1835; MC/ET/V/1100
  - Minutes. 1835, mars - 1835, avril, mars 1835 - avril 1835; MC/ET/V/1101
  - Minutes. 1835, mai - 1835, juin, mai 1835 - juin 1835; MC/ET/V/1102
  - Minutes. 1835, juillet - 1835, septembre, juillet 1835 - septembre 1835; MC/ET/V/1103
  - Minutes. 1835, octobre - 1835, décembre, octobre 1835 - décembre 1835; MC/ET/V/1104
  - Minutes. 1836, janvier - 1836, février, janvier 1836 - février 1836; MC/ET/V/1105
  - Minutes. 1836, mars - 1836, mai, mars 1836 - mai 1836; MC/ET/V/1106
  - Minutes. 1836, juin - 1836, août, juin 1836 - août 1836; MC/ET/V/1107
  - Minutes. 1836, septembre - 1836, décembre, septembre 1836 - décembre 1836; MC/ET/V/1108
  - Minutes. 1837, janvier - 1837, février, janvier 1837 - février 1837; MC/ET/V/1109
  - Minutes. 1837, mars - 1837, avril, mars 1837 - avril 1837; MC/ET/V/1110
  - Minutes. 1837, mai - 1837, juin, mai 1837 - juin 1837; MC/ET/V/1111
  - Minutes. 1837, juillet, juillet 1837; MC/ET/V/1112
  - Minutes. 1837, août - 1837, octobre, août 1837 - octobre 1837; MC/ET/V/1113
  - Minutes. 1837, novembre - 1837, décembre, novembre 1837 - décembre 1837; MC/ET/V/1114
  - Minutes. 1838, janvier - 1838, février, janvier 1838 - février 1838; MC/ET/V/1115
  - Minutes. 1838, mars - 1838, avril, mars 1838 - avril 1838; MC/ET/V/1116
  - Minutes. 1838, mai - 1838, juin, mai 1838 - juin 1838; MC/ET/V/1117
    - Quittance par Hyppolite Cordon et Aglaé Louise Amiot, 27 juin 1838; MC/ET/V/1117
      Actes signalés par les lecteurs et correspondants du Minutier central des notaires de Paris, 2000-2011 (base de données migrée: voir contexte dans le Plan d’orientation général - Notaires de Paris, guides thématiques du Minutier).
      Date de création de la notice: 2009
      quittance; Amiot, Aglaé Louise (....-18..); Cordon, Hippolyte
  - Minutes. 1838, juillet - 1838, août, juillet 1838 - août 1838; MC/ET/V/1118
  - Minutes. 1838, septembre - 1838, octobre, septembre 1838 - octobre 1838; MC/ET/V/1119
  - Minutes. 1838, novembre - 1838, décembre, novembre 1838 - décembre 1838; MC/ET/V/1120
  - Minutes. 1839, janvier - 1839, février, janvier 1839 - février 1839; MC/ET/V/1121
  - Minutes. 1839, mars - 1839, avril, mars 1839 - avril 1839; MC/ET/V/1122
  - Minutes. 1839, mai - 1839, juin, mai 1839 - juin 1839; MC/ET/V/1123
    - Dépôt du testament olographe de Jean Morisseau, notaire., 20 juin 1839; MC/ET/V/1123
      dépôt de pièces; testament; Morisseau, Jean; notaire
  - Minutes. 1839, juillet - 1839, septembre, juillet 1839 - septembre 1839; MC/ET/V/1124
  - Minutes. 1839, octobre - 1839, décembre, octobre 1839 - décembre 1839; MC/ET/V/1125
  - Minutes. 1840, janvier - 1840, mars, janvier 1840 - mars 1840; MC/ET/V/1126
  - Minutes. 1840, avril - 1840, mai, avril 1840 - mai 1840; MC/ET/V/1127
  - Minutes. 1840, juin - 1840, juillet, juin 1840 - juillet 1840; MC/ET/V/1128
  - Minutes. 1840, août - 1840, septembre, août 1840 - septembre 1840; MC/ET/V/1129
  - Minutes. 1840, octobre - 1840, décembre, octobre 1840 - décembre 1840; MC/ET/V/1130
  - Minutes. 1841, janvier - 1841, mars, janvier 1841 - mars 1841; MC/ET/V/1131
  - Minutes. 1841, avril - 1841, mai, avril 1841 - mai 1841; MC/ET/V/1132
  - Minutes. 1841, juin - 1841, juillet, juin 1841 - juillet 1841; MC/ET/V/1133
  - Minutes. 1841, août - 1841, septembre, août 1841 - septembre 1841; MC/ET/V/1134
  - Minutes. 1841, octobre - 1841, décembre, octobre 1841 - décembre 1841; MC/ET/V/1135
  - Minutes. 1842, janvier - 1842, mars, janvier 1842 - mars 1842; MC/ET/V/1136
  - Minutes. 1842, avril - 1842, mai, avril 1842 - mai 1842; MC/ET/V/1137
    - Contrat de mariage sous le régime de la communauté de biens entre Eugène Brisset, mécanicien, fabricant de presses lithographiques, demeurant 13, rue des Martyrs, et Olympiade Désirée Costard, demeurant 11, rue de la Verrerie. Mariage à la mairie du 7e arrondissement de Paris., 20 janvier 1842; MC/ET/V/1137
      De l'image fixe à l'image animée (1820-1910), documents du Minutier central des notaires de Paris relatifs à l'histoire des photographes et de la photographie, par Marc Durand, Paris, Archives nationales, 2015, notice n° 729 (version dématérialisée de l'instrument de recherche, les notices biographiques et compléments de descriptions d'actes ne se trouvent que sur la version papier de l'ouvrage, voir contexte dans le Plan d’orientation général - Notaires de Paris, guides thématiques du Minutier).
      Date de création de la notice: 2010
      Martyrs (rue des); Verrerie (rue de la); Brisset, Eugène; Costard, Olympiade Désirée
    - Contrat de mariage sous le régime de la communauté de biens entre Hilaire Jules Maingot, docteur en médecine, demeurant à Ons-en-Bray (Oise), et Louise Françoise Collomb, demeurant 14, rue de Malte. Mariage à la mairie du 6e arrondissement de Paris., 19 avril 1842; MC/ET/V/1137
      De l'image fixe à l'image animée (1820-1910), documents du Minutier central des notaires de Paris relatifs à l'histoire des photographes et de la photographie, par Marc Durand, Paris, Archives nationales, 2015, notice n° 3261 (version dématérialisée de l'instrument de recherche, les notices biographiques et compléments de descriptions d'actes ne se trouvent que sur la version papier de l'ouvrage, voir contexte dans le Plan d’orientation général - Notaires de Paris, guides thématiques du Minutier).
      Malte (rue de); Ons-en-Bray (Oise); Maingot, Hilaire Jules; Collomb, Louise Françoise
  - Minutes. 1842, juin, juin 1842; MC/ET/V/1138
  - Minutes. 1842, juillet - 1842, septembre, juillet 1842 - septembre 1842; MC/ET/V/1139
  - Minutes. 1842, octobre - 1842, décembre, octobre 1842 - décembre 1842; MC/ET/V/1140
  - Minutes. 1843, janvier - 1843, mars, janvier 1843 - mars 1843; MC/ET/V/1141
  - Minutes. 1843, avril - 1843, juin, avril 1843 - juin 1843; MC/ET/V/1142
  - Minutes. 1843, juillet - 1843, septembre, juillet 1843 - septembre 1843; MC/ET/V/1143
  - Minutes. 1843, octobre - 1843, décembre, octobre 1843 - décembre 1843; MC/ET/V/1144
  - Minutes. 1844, janvier - 1844, février, janvier 1844 - février 1844; MC/ET/V/1145
  - Minutes. 1844, mars - 1844, avril, mars 1844 - avril 1844; MC/ET/V/1146
  - Minutes. 1844, mai - 1844, juin, mai 1844 - juin 1844; MC/ET/V/1147
    - Inventaire après décès de Louise Françoise Collomb, dressé les 14 et 17 mai 1844, dans une maison située 7 et 9, rue des Canettes, elle même décédée au village de Barra près de Naples (Italie), le 31 mars 1844, à la requête de son mari, Hilaire Jules Maingot, docteur en médecine, demeurant, 7 et 9, rue des Canettes et comme tuteur légale de leur fils, Jean Jacques Maingot. (14 f.)., 14 mai 1844; MC/ET/V/1147
      De l'image fixe à l'image animée (1820-1910), documents du Minutier central des notaires de Paris relatifs à l'histoire des photographes et de la photographie, par Marc Durand, Paris, Archives nationales, 2015, notice n° 3262 (version dématérialisée de l'instrument de recherche, les notices biographiques et compléments de descriptions d'actes ne se trouvent que sur la version papier de l'ouvrage, voir contexte dans le Plan d’orientation général - Notaires de Paris, guides thématiques du Minutier).
      Canettes (rue des); Naples (Italie); Maingot, Jean Jacques; Maingot, Hilaire Jules; Collomb, Louise Françoise
  - Minutes. 1844, juillet - 1844, septembre, juillet 1844 - septembre 1844; MC/ET/V/1148
    - Contrat de mariage sous le régime de la communauté de biens entre Louis Jean Eugène Clément, éditeur, marchand d'estampes, demeurant 3, quai Voltaire, et Léonide Jeanne Louise Mailly, demeurant 10, rue Jacob. Mariage à la mairie du 10e arrondissement de Paris., 20 mai 1843; MC/ET/V/1148
      De l'image fixe à l'image animée (1820-1910), documents du Minutier central des notaires de Paris relatifs à l'histoire des photographes et de la photographie, par Marc Durand, Paris, Archives nationales, 2015, notice n° 1086 (version dématérialisée de l'instrument de recherche, les notices biographiques et compléments de descriptions d'actes ne se trouvent que sur la version papier de l'ouvrage, voir contexte dans le Plan d’orientation général - Notaires de Paris, guides thématiques du Minutier).
      Voltaire (quai); Jacob (rue); Clément, Louis Jean Eugène; Mailly, Léonide Jeanne Louise
  - Minutes. 1844, octobre - 1844, décembre, octobre 1844 - décembre 1844; MC/ET/V/1149
  - Minutes. 1845, janvier - 1845, février, janvier 1845 - février 1845; MC/ET/V/1150
  - Minutes. 1845, mars, mars 1845; MC/ET/V/1151
  - Minutes. 1845, avril - 1845, mai, avril 1845 - mai 1845; MC/ET/V/1152
  - Minutes. 1845, juin - 1845, juillet, juin 1845 - juillet 1845; MC/ET/V/1153
  - Minutes. 1845, août - 1845, octobre, août 1845 - octobre 1845; MC/ET/V/1154
  - Minutes. 1845, novembre - 1845, décembre, novembre 1845 - décembre 1845; MC/ET/V/1155
    - Contrat de mariage sous le régime de la communauté de biens entre Hector Léon Maquet, marchand papetier, demeurant 26, rue de la Paix, et Marie Thérésa Félicie Poittevin, sans profession, demeurant 33, rue de Grenelle-Saint-Honoré. Mariage à la mairie du 4e anc. arrondissement de Paris., 5 novembre 1845; MC/ET/V/1155
      De l'image fixe à l'image animée (1820-1910), documents du Minutier central des notaires de Paris relatifs à l'histoire des photographes et de la photographie, par Marc Durand, Paris, Archives nationales, 2015, notice n° 3326 (version dématérialisée de l'instrument de recherche, les notices biographiques et compléments de descriptions d'actes ne se trouvent que sur la version papier de l'ouvrage, voir contexte dans le Plan d’orientation général - Notaires de Paris, guides thématiques du Minutier).
      Paix (rue de la); Grenelle-Saint-Honoré (rue de); Maquet, Hector Léon; Poittevin, Marie Thérésa Félicie
  - Minutes. 1846, janvier - 1846, février, janvier 1846 - février 1846; MC/ET/V/1156
  - Minutes. 1846, mars - 1846, avril, mars 1846 - avril 1846; MC/ET/V/1157
  - Minutes. 1846, mai, mai 1846; MC/ET/V/1158
  - Minutes. 1846, juin - 1846, juillet, juin 1846 - juillet 1846; MC/ET/V/1159
  - Minutes. 1846, août - 1846, octobre, août 1846 - octobre 1846; MC/ET/V/1160
  - Minutes. 1846, novembre - 1846, décembre, novembre 1846 - décembre 1846; MC/ET/V/1161
  - Minutes. 1847, janvier - 1847, mars, janvier 1847 - mars 1847; MC/ET/V/1162
  - Minutes. 1847, avril - 1847, juin, avril 1847 - juin 1847; MC/ET/V/1163
  - Minutes. 1847, juillet - 1847, octobre, juillet 1847 - octobre 1847; MC/ET/V/1164
  - Minutes. 1847, novembre - 1847, décembre, novembre 1847 - décembre 1847; MC/ET/V/1165
  - Minutes. 1848, janvier - 1848, avril, janvier 1848 - avril 1848; MC/ET/V/1166
  - Minutes. 1848, mai - 1848, août, mai 1848 - août 1848; MC/ET/V/1167
  - Minutes. 1848, septembre - 1848, décembre, septembre 1848 - décembre 1848; MC/ET/V/1168
  - Minutes. 1849, janvier - 1849, avril, janvier 1849 - avril 1849; MC/ET/V/1169
  - Minutes. 1849, mai - 1849, juin, mai 1849 - juin 1849; MC/ET/V/1170
  - Minutes. 1849, juillet - 1849, septembre, juillet 1849 - septembre 1849; MC/ET/V/1171
  - Minutes. 1849, octobre, octobre 1849; MC/ET/V/1172
  - Minutes. 1849, novembre - 1849, décembre, novembre 1849 - décembre 1849; MC/ET/V/1173
  - Minutes. 1850, janvier - 1850, avril, janvier 1850 - avril 1850; MC/ET/V/1174
  - Minutes. 1850, mai - 1850, juillet, mai 1850 - juillet 1850; MC/ET/V/1175
  - Minutes. 1850, août - 1850, décembre, août 1850 - décembre 1850; MC/ET/V/1176
  - Minutes. 1851, janvier - février, janvier - février 1851; MC/ET/V/1177
    Toutes les minutes de cet article ont été analysées une à une (ARNO 1851).
    - Succession, inventaire apres décès., 2 janvier 1851; MC/ET/V/1177
      Informations complémentaires:
      Intervenant 1, en première partie:
      Nom, qualité: (Mme ou Mlle) Leroux, Marie Joseph.
      État civil: décédée.
      Domicile: Paris (Paris) rue Ogniard, 3.
      Relations: épouse de l'intervenant 2.
      Intervenant 2, indirect:
      Nom, qualité: (M.) Poirier, Pierre Francois.
      Profession: peintre en batiment, Paris.
      Domicile: Paris (Paris) rue Ogniard, 3
      Base Arno 1851 (base de données migrée: voir contexte dans le Plan d’orientation général - Notaires de Paris, guides thématiques du Minutier).
      Date de création de la notice: 2000
    - Mariage., 6 janvier 1851; MC/ET/V/1177
      Nom, qualité: (M.) Besson, Jean Joseph.
      Profession: fournisseur de navires, Marseille (Bouches-du-Rhône).
      Domicile: Marseille (Bouches-du-Rhône).
      Relations: fils de l'intervenant 2.
      Nom, qualité: (M.) Besson, Jean Pierre.
      État civil: décédé.
      Intervenant 3, en deuxième partie:
      Nom, qualité: (Mme ou Mlle) Keenan, Marie Elise.
      Domicile: Paris (Paris) rue des Jeuneurs, 35.
      Relations: fille de l'intervenant 4.
      Intervenant 4, indirect:
      Nom, qualité: (M.) Keenan, James.
      Profession: négociant, Paris (Paris).
      Domicile: Paris (Paris) rue des Jeuneurs, 35
    - Procuration revenus, exploitation de terrains auriferes, Californie., 9 janvier 1851; MC/ET/V/1177
      Nom, qualité: (M.) Henriet, Louis Gratien Francois.
      Profession: militaire (ancien), imprimeur (ancien ouvrier), chercheur d'or, Californie (etats-unis (les)).
      Domicile: Vitry-le-Francois (Marne).
      Relations: au service de l'intervenant 2.
      Nom: Compagnie D'Exploitation Des Mines D'Or La Moisson D'Or.
      Domicile: Paris (Paris) rue Montmartre, 111.
      Nom, qualité: (M.) Claisse, Francois Ulysse.
      Profession: propriétaire.
      Domicile: Vitry-le-Francois (Marne)
    - Mariage., 15 janvier 1851; MC/ET/V/1177
      Nom, qualité: (M.) Botte, Jean Annet.
      Profession: entrepreneur de peinture, Paris (Paris).
      Domicile: Paris (Paris) rue Sainte-Anne, 21.
      Nom, qualité: (M.) Botte, Jean.
      Nom, qualité: (Mme ou Mlle) Cornelis, Josephine Caroline.
      Domicile: Paris (Paris) rue du Helder, 15.
      Nom, qualité: (M.) Cornelis, Nicolas.
      Profession: rentier.
      Domicile: Paris (Paris) rue du Helder, 15
    - Obligation, credit d'achat sur le prix d'une maison, 30000 f sur 90000 f, Paris (Paris) rue des Fosses-St-Bernard, 2bis., 17 janvier 1851; MC/ET/V/1177
      Nom, qualité: (M.) Virtel, Alexandre Pierre.
      Domicile: Paris (Paris) rue de Poitou, 29.
      Relations: acheteur de l'intervenant 2.
      Nom, qualité: (M.) Dubois, Joseph Francois.
      Profession: architecte, Paris.
      Domicile: Paris (Paris) rue d'Angouleme-du-Temple, 22.
      Nom, qualité: (Mme ou Mlle) Charles, Louise Francoise Honorine.
      Domicile: Paris (Paris) rue Saint-Sauveur, 24.
      Relations: veuve de l'intervenant 4.
      Nom, qualité: (M.) Fortier, Jean Nicolas.
      Profession: propriétaire
    - Mariage., 18 janvier 1851; MC/ET/V/1177
      Nom, qualité: (M.) Coynart de, Charles Arsene.
      Profession: capitaine d'etat-major, Paris (Paris).
      Domicile: Paris (Paris) rue de Beaune, 5.
      Nom, qualité: (M.) Coynart, Louis Charles.
      Profession: officier de cavalerie (ancien).
      Domicile: Dreux (Eure-et-Loir).
      Nom, qualité: (Mme ou Mlle) Petit de Lafosse, Clara Marie.
      Domicile: Nevers (Nièvre).
      Nom, qualité: (M.) Petit de Lafosse, Alphonse Louis.
      Profession: prefet, Nevers (Nièvre).
      Domicile: Nevers (Nièvre)
    - Succession, inventaire apres décès., 22 janvier 1851; MC/ET/V/1177
      Nom, qualité: (M.) Levard, Cyprien Auguste.
      Profession: fabricant et marchand-en-gros d'ornements pour voitures et sellerie, Paris (Paris).
      Domicile: Paris (Paris) rue du Vert-Bois, 16bis
    - Procuration acte, vente de terrains,, 1400 m2, Montrouge (Hauts-de-Seine) rue de la Pepiniere., 23 janvier 1851; MC/ET/V/1177
      Nom, qualité: (M.) Adam, Nicolas.
      Profession: avocat, Paris (Paris).
      Domicile: Paris (Paris) rue du Faubourg-St-Denis, 41.
      Intervenant 2, en deuxième partie:
      Nom, qualité: (M.) Roger, Etienne Francois.
      Profession: avoué à la cour-d'appel, Paris.
      Domicile: Paris (Paris) passage des Petits-Peres, 1
    - Succession, inventaire apres décès., 27 janvier 1851; MC/ET/V/1177
      Nom, qualité: (Mme ou Mlle) Berthe, Victoire Louise.
      Domicile: Paris (Paris) rue Rambuteau, 30.
      Nom, qualité: (M.) Dubus, Leudger Come Martial.
      Profession: marchand de papier, Paris (Paris).
      Domicile: Paris (Paris) rue Rambuteau, 30
    - Procuration acte, gestion de maison, Paris (Paris) rue d'Angouleme-du-Temple, 24., 28 janvier 1851; MC/ET/V/1177
      Nom, qualité: (Mme ou Mlle) Rebeyrol, Marie Charlotte Euprhasie.
      Domicile: Paris (Paris) quai des Ormes, 60.
      Nom, qualité: (M.) Sedille, Charles Jules.
      Domicile: Paris (Paris) rue de Bondy, 44
    - Testament olographe., 30 janvier 1851; MC/ET/V/1177
      Nom, qualité: (Mme ou Mlle) Veyret de Valagnon, Marie Clotilde.
      Domicile: Paris (Paris) rue de l'Universite, 29.
      Relations: veuve de l'intervenant 2.
      Intervenant 2, en première partie:
      Nom, qualité: (M.) Saint-Vincent de, Charles Marie Robert.
      État civil: décédé
    - Mainlevee, hypotheque., 31 janvier 1851; MC/ET/V/1177
      Nom, qualité: (M.) Desrues, Isidore.
      Profession: entrepreneur de couverture, Paris (Paris).
      Domicile: Paris (Paris) rue des Rosiers, 24
    - Succession, inventaire apres décès., 1er février 1851; MC/ET/V/1177
    - Cahier des charges, domaine, 1500 ha mise-à-prix, 150 000 f, Outarville (Loiret) Arconville., 5 février 1851; MC/ET/V/1177
      Nom, qualité: (M.) Thiroux de Gervillier, Alexandre Charles.
      Domicile: Paris (Paris) rue du Faubourg-St-Honore, 68
    - Mariage., 7 février 1851; MC/ET/V/1177
      Nom, qualité: (M.) Bailly, Jacques Urbain.
      Profession: charpentier (ouvrier), Grande-Villette (la) (Paris).
      Domicile: Grande-Villette (la) (Paris) rue de Flandre, 69.
      Nom, qualité: (M.) Bailly, Jacques.
      Domicile: Beaumont-la-Chartre (Sarthe).
      Nom, qualité: (Mme ou Mlle) Andre, Marie Honorine.
      Profession: domestique, Paris.
      Domicile: Paris (Paris) rue de Ponthieu, 22.
      Nom, qualité: (M.) Andre, Jean Francois.
      Domicile: Pierrefitte-en Cinglais (Calvados)
    - Succession, requisition, certificat de propriété de rente etat 5%, 750 f., 8 février 1851; MC/ET/V/1177
      Nom, qualité: (Mme ou Mlle) Collomb, Louise Francoise.
      Nom, qualité: (M.) Maingot, Hilaire Jules.
      Domicile: Saint-Cyr-en-Val (Loiret)
    - Mainlevee, hypotheque sur maison, Paris (Paris) rue de l'Echiquier, 40., 8 février 1851; MC/ET/V/1177
      Nom: Ministère de La Guerre.
      Nom, qualité: (M.) Fradelizi, Jean Baptiste.
      Profession: poelier fumiste, Paris (Paris).
      Domicile: Paris (Paris) rue Richer, 26
    - Tutelle, compte., 10 février 1851; MC/ET/V/1177
      Nom, qualité: (Mme ou Mlle) Dargere, Flavie.
      Domicile: Paris (Paris) passage des Petits-Peres, 8.
      Relations: épouse de l'intervenant 2, héritier de l'intervenant 3.
      Intervenant 3, indirect:
      Nom, qualité: (M.) Dargere, Elie Flavien.
      Profession: notaire, Arcueil (Val-de-Marne).
      Domicile: Arcueil (Val-de-Marne).
      Relations: tuteur de l'intervenant 4.
      Intervenant 4, en deuxième partie:
      Nom, qualité: (personne morale) Jametel (enfants).
      Relations: enfants de l'intervenant 5.
      Intervenant 5, indirect:
      Nom, qualité: (M.) Jametel, Antoine Guillaume Louis.
    - Transport, créance, 15000 f., 11 février 1851; MC/ET/V/1177
      Nom, qualité: (M.) Perrotte, Jacques Theodore.
      Domicile: Presles (Seine-et-Marne).
      Relations: créancier(e) de l'intervenant 2, créancier(e) de l'intervenant 4, créancier(e) de l'intervenant 5, créancier(e) de l'intervenant 6, créancier(e) de l'intervenant 7, créancier(e) de l'intervenant 8.
      Nom, qualité: (Mme ou Mlle) Colson, Joseph Louise Laurence.
      Domicile: Paris (Paris) rue Saint-Antoine, 69.
      Relations: veuve de l'intervenant 3.
      Nom, qualité: (M.) Denise, Marin Bernardin.
      Profession: avocat à la cour-d'appel, Paris (Paris).
      Nom, qualité: (M.) Colmet de Santerre, Etienne Hyacinthe.
      Profession: avoué à la cour-d'appel.
      Domicile: Paris (Paris) rue des Rosier, 17.